---
title: "Prueba"
output:
  pdf_document: default
  html_document: default
editor_options:
  markdown:
    wrap: 72
---

```{r warning=FALSE}
library(readxl)
library(tidyverse)
library(ggplot2)
library(plotly)
db <- read_excel("Sample - Superstore.xls", sheet = "Orders")
```

```{r}
db_trismestral <- db %>%
  mutate(
    date = as.Date(`Order Date`), # trabajamos la fecha como un Date de R
    year = year(date),
    tris = quarter(date)
  ) %>%
  group_by(year, tris) %>%
  summarise(total = sum(Sales), .groups = 'drop')

ggplot(db_trismestral) +
  aes(x = tris, y = total, colour = year, group = year) +
  geom_line(linewidth = 1.15) +
  scale_color_distiller(palette = "BrBG", direction = 1) +
  theme_minimal()
```
Podemos apreciar que el año 2014 y 2015 las ganancias fueron casi iguales respecto a cada trimestre El año
2016 comenzó con ganancias mas altas que los años anterior, pero cayendo a las de los años anteriores en el T3,
pero terminando el T4 con ganancias mucho mayores a los años anteriores El año 2017 comenzó con ganancias
mas altas pero llegando T2 a igualar respecto al año pasado, luego de esto las ganancias han sido superadas
respecto al año anterior Puedo concluir del gráfico que el año 2016, 2017 la empresa a mejorado su ganancias,
respecto a los 2 años anteriores. Indicando probablemente nuevas forma de administración/marketing/etc.