---
title: "Prueba"
output:
  pdf_document: default
  html_document: default
editor_options:
  markdown:
    wrap: 72
---

La base de datos Sample - Superstore.xls contiene detalles de las
ordenes de los compradores de una cadena de supermercados en Estados
Unidos. Esta incluye estado, región, fecha de orden, fecha de despacho,
etc. Realice un análisis exploratorio simple de las variables category,
sub-category y discount.

```{r warning=FALSE}
library(readxl)
library(tidyverse)
library(ggplot2)
db <- read_excel("Sample - Superstore.xls", sheet = "Orders")
db_analis <- db |> 
  select("Category", "Sub-Category", "Discount")
```
```{r}
print(summary(db_analis))
print(table(db_analis$Category))
print(table(db_analis$`Sub-Category`))
print(table(db_analis$Discount))
```

```{r}
ggplot(db_analis) +
  aes(x = Discount) +
  geom_histogram(bins = 30L, fill = "#440154") +
  theme_minimal()

```

Podemos observar que contamos con 2 variables de tipo "character" y una
numérica llamada "Discount".

En la gráfica podemos observar que los descuentos más frecuentes en las ordenes son de 0.2 que se puede traducir a 20% (Ignorando 0.0 que representa que la orden no tiene ningun descuento)

```{r}
ggplot(db_analis) +
 aes(x = Category) +
 geom_bar(fill = "#440154") +
 theme_minimal()
```

Al graficar la tabla `Category` podemos ver que la mayoria de Ordenes
son de tipo "Office Supplies"

```{r}
ggplot(db_analis) +
  aes(x = `Sub-Category`, fill = Category) +
  geom_bar() +
  scale_fill_manual(
    values = c(Furniture = "#5B064E",
    `Office Supplies` = "#CA12AE",
    Technology = "#CB7DBF")
  ) +
  theme_minimal() +
  theme(axis.text.x = element_text(angle = 90, vjust = 0.5, hjust = 1))
```

En las categorias podemos observar las sub-categorias de las categorias mas solicitadas son:

| Category | Sub Category |
|----------|--------------|
|Furniture | Firnishings  |
|Office Supplies | Binders|
|Technology      | Phones |
